# 商誉分摊至资产组或资产组组合的确认

提问人：一云 时间：2019-03-07 11:32:29
陈老师：请教您个问题：
背景资料：A 公司于 2017 年初收购了 B 公司、C 公司，均持有 51% 股权，B、C 公司在合并前均由同一控制人控制。本次收购后，A 公司合并报表分别确认了 B、C公司的大额商誉。 2017 年末商誉减值测试时，BC 两家公司都作为单独的资产组。但2018 年的实际情况是，B 公司的人员以及业务基本全部转移到 C 公司，B 公司只有一些零星工程的收尾工作，不再承接新的业务。C 公司拟在 2019 年吸收合并公司 I，将两家公司合二为一。
B 和 C 从事的业务是一样的，管理团队也是同一个，当初收购的是他们共同的经营业务，只不过形式上表现为股权收购，他们的业务不能完全独立分割开来. 2017 年时为了维持 B 商誉不产生减值，将C 部分业务分包给 B，导致B 业务毛利率极高； 2018 年仍然存在这个问题, 但是 B 目前的情况已经不能持续独立产生现金流， 2018 年考虑是否可以将 B 和 C公司合并成一个资产组进行商誉减值测试?
一云

回答人：chenyiwei
商誉是对应于资产组（业务）而不是对应于法人的。从主帖所述情况看，2018 年内通过合并范围内的内部重组，逐步将 B公司的人员、业务等转移到C 公司。相应地，原归属于B公司业务资产组的商誉也随着业务的划转，转给 C 公司。但如果归属于 B、C 的业务仍然是独立运作的，则不能简单地将两个资产组合并为一个进行减值测试，仍需分别独立进行两个或多个资产组的减值测试。如果事实上完全实现了融合，已经一体化运作，不再各自独立产生现金流入的，则可以将两部分商誉及其对应的资产组进行合并减值测试。
另外注意一点：因为 B、C 收购前是同一控制下的企业，且收购B、C是同时进行的，则此时要关注收购总价在 B、C 这两部分之间分拆的合理性，避免对其中一家收购价格奇高（导致确认商誉奇大）而对另一公司收购价格偏低的情况。这在商誉初始确认时与资产组之间对应关系的划分也需要注意。